臺灣高雄地方法院刑事判決　　　　　　　100年度易字第471號
公　訴　人　臺灣高雄地方法院檢察署檢察官
被　　　告　何文風
上列被告因竊盜案件，經檢察官提起公訴（100 年度偵字第4529
號），嗣因被告就被訴事實為有罪陳述，經本院告知簡式審判程
序意旨並聽取公訴人及被告之意見後，本院合議庭裁定由受命法
官獨任依簡式審判程序審理，判決如下：
    主  文
何文風犯如附表所示之罪，各處如附表欄所示之刑。應執行有期
徒刑貳年，如易科罰金，以新臺幣壹仟元折算壹日。扣案之鑰匙
壹支、T 型扳手壹支、機車鑰匙參支均沒收。
    事  實
一、何文風前於民國97年間因竊盜案件，經本院以97年度易字第
    607 號判決判處有期徒刑6 月確定，嗣於97年10月26日縮刑
    期滿執行完畢。詎猶不知悔改，復意圖為自己不法之所有，
    分別為下列行為：
  (一)於100 年1 月16日11時許，在高雄市三民區○○○路三民國
    中圍牆旁，見吳志強所有，吳金靜使用之車牌號碼501-CZ M
    號重型機車鑰匙未拔，即啟動電門騎乘離開而竊取該機車得
    手。
  (二)又於100 年2 月3 日7 時20分，在高雄市三民區○○○路10
    0 號前，以自備之機車鑰匙1 支開啟機車電門，而竊取盧穎
    辰所有之車牌號碼0FN-378 號機車1 輛得手，供己代步使用
    。
  (三)嗣於100 年2 月3 日7 時40分許，騎乘上開竊得之0FN-378
    號機車行經高雄市三民區○○○街46號前，見洪朝民所有、
    洪葉錦珍使用之車牌號碼E9-0898 之自小貨車停放該處車門
    未上鎖，內有手提袋1 只，即徒手開啟車門，翻動車內財物
    欲竊取之，適為路過之謝佳真發覺而逮捕報警，因而未能得
    手。查獲員警見行竊現場停放上開0FN-378 號機車，經查詢
    發現車主又非何文風，遂詢問何文風該機車是否為其竊得，
    何文風於盧穎辰尚未報案失竊，員警仍不知該機車為失竊贓
    車，僅單純主觀懷疑而詢問時，即坦承竊取該機車，並取出
    其所有用以竊取該機車之鑰匙1 支予警方扣案，而願接受裁
    判。
  (四)復於100 年2 月6 日15時許，在高雄市○○區○○街47巷3
    號前，以自備之機車鑰匙3 支，竊取曾水樹所有、曾瑩豔使
    用之車牌號碼ZIY-367號輕型機車得手。
  (五)末於100 年2 月6 日15時50分許，騎乘前揭竊得之ZIY-367
    號輕型機車，並攜帶客觀上足供兇器使用T 型扳手1 支，至
    高雄市○○區○○街125 號前，見樁樺貿易有限公司（下稱
    椿樺公司）所有、張友信使用之車牌號碼8882-XM 自小貨車
    停放路邊，乃以T 型扳手撬開該自小貨車之車窗，擬開啟車
    門竊取車內財物時，適為張友信發覺而逮捕報警，因而未得
    逞，並扣得其所有行竊所用之T 型扳手1 支、用以竊取前揭
    ZIY-367 機車之鑰匙3 支。查獲員警因見現場停放前揭ZIY-
    367 號輕型機車，經查詢發現車主又非何文風，遂詢問何文
    風該機車是否為其竊得，何文風於曾瑩豔尚未報案失竊，員
    警仍不知該機車為失竊贓車，僅單純主觀懷疑而詢問時，即
    坦承竊取該機車，復主動坦承另竊取車牌號碼501-CZM 號重
    型機車，並帶同警方至高雄市三民區○○○路100 號高雄醫
    學院急診室停車場起獲501-CZM 號機車，而願接受裁判。
二、案經高雄市政府警察局三民第一分局報告臺灣高雄地方法院
    檢察署偵查後起訴。
    理  由
一、本件被告何文風所犯為死刑、無期徒刑、最輕本刑為3 年以
    上有期徒刑以外之罪，其於準備程序進行中，就被訴事實為
    有罪之陳述，經本院告知簡式審判程序之旨，並聽取當事人
    之意見後，合議庭認宜進行簡式審判程式，爰依刑事訴訟法
    第273 條之1 第1 項規定，裁定由受命法官獨任進行簡式審
    判程序，合先敘明。
二、上開事實，業據被告何文風於本院審理中坦承不諱，核與證
    人即被害人盧穎辰、洪葉錦珍、證人即告訴人曾瑩豔、張友
    信、吳金靜、證人謝佳真於警詢之證述大致相符〈見高雄市
    政府警察局三民第一分局高市警三一分偵字第1000002641號
    卷（下稱警一卷）第6 至10頁、高雄市政府警察局三民第一
    分局高市警三一分偵字第1000002646號卷（下稱警二卷）第
    5 至6 頁、8 至9 頁、11至12頁），復有贓物認領保管單3
    紙、查獲照片15張、椿樺公司行車執照影本、車輛查詢清單
    報表、失車唯讀案件基本資料各1 份在卷可資佐證（見警二
    卷第29至30頁、25至28頁、32至34頁、警一卷第26頁、30至
    33 頁 ），並有鑰匙1 支、Ｔ型扳手1 支、機車鑰匙3 支扣
    案可佐，足認被告之自白與事實相符，洵堪採為論罪科刑之
    依據。從而本案事證明確，被告犯行堪以認定。
三、按刑法第321 條第1 項第3 款之攜帶兇器竊盜罪，係以行為
    人攜帶兇器竊盜為其加重條件，此所謂兇器，其種類並無限
    制，凡客觀上足對人之生命、身體、安全構成威脅，具有危
    險性之兇器均屬之，且祇須行竊時攜帶此種具有危險性之兇
    器為已足，並不以攜帶之初有行兇之意圖為必要。（最高法
    院79年台上字5253號判例參照）。本件被告行竊所用之T 型
    扳手1 支，為鐵製且具有相當長度、可供單手握持一節，有
    照片1 張在卷可參（見警二卷第28頁），佐以該扳手既足以
    撬開自小貨車車窗，顯見其質地堅硬，如持以揮打、攻擊人
    體，勢將造成人身傷害，堪認客觀上可對人之生命、身體、
    安全構成威脅，具有危險性，要屬兇器無訛。是核被告如事
    實欄一、(一)(二)(四)所為，均係犯刑法第320 條第1 項之竊盜罪
    ；如事實欄一、(三)所為，係犯刑法第320 條第3 項、第1 項
    之竊盜未遂罪；如事實欄一、(五)所為，係犯刑法第321 條第
    2 項、第1 項第3 款之攜帶兇器竊盜未遂罪。被告所犯上開
    各罪，犯意各別，行為互殊，應予分論併罰。被告有如事實
    欄所載之犯罪科刑、執行情形，有臺灣高等法院被告前案紀
    錄表1 份在卷可憑，其受徒刑之執行完畢後，5 年內故意再
    犯本件有期徒刑以上之5 罪，均為累犯，應各依刑法第47條
    第1 項規定，加重其刑。又被告如事實欄一、(三)所示之竊盜
    犯行，已著手開啟車門翻動車內財物，然未及取得即被發現
    ；如事實欄一、(五)之竊盜犯行，業著手以T 型扳手撬開車窗
    ，惟尚未開啟車門入內竊取財物即遭逮獲，俱屬未遂，爰各
    依刑法第25條第2 項規定，按既遂犯之刑減輕之。再被告於
    員警尚未發覺其如事實欄一、(一)(二)(四)所示竊盜犯罪前，分別
    於警方詢及有無另犯其他案件時、於警方因查詢得知被告行
    竊所用之機車車主非被告，被害人盧穎辰、曾瑩艷尚未報案
    失竊，僅主觀懷疑機車為贓車而詢問被告時，即主動此部分
    坦承犯行，並帶同警方起獲失竊之501-CZM 號機車，而願接
    受裁判之事實，有本院公務電話紀錄2 紙足憑（見本院100
    易字第471 號卷第24至25頁），核均與自首規定相符，爰就
    此部分皆依刑法第62條前段規定，減輕其刑。又被告所犯上
    開竊盜罪同具有前述累犯加重及減輕事由，應先加後減之。
    爰審酌被告前有十餘次竊盜前科，因另犯竊盜案件經本院98
    年度易字第791 號判決應執行有期徒刑1 年3 月，並應於刑
    之執行前令入勞動場所強制工作3 年確定，而於98年11月12
    日以保安處分身分入泰源技訓所執行強制工作，甫於99年11
    月5 日因罹口腔癌獲准保外醫治，嗣因於保外就醫期間再犯
    竊盜案件，為本院裁定自99年12月28日起羈押，復經本院於
    100 年1 月13日裁定具保停止羈押，有法務部矯正署泰源技
    能訓練所100 年1 月31日泰訓所衛字第1001000022號函在卷
    為憑（見本院100 年度聲羈字第128 號卷第25頁）及臺灣高
    等法院被告前案紀錄表、臺灣高等法院在監在押全國紀錄表
    在卷可查，竟貪圖私欲，再於停止羈押期間，接連犯本案5
    起竊盜犯行，顯見其漠視他人財物之所有權，守法意識薄弱
    ，未曾因前所受徒刑之執行及強制工作之保安處分而記取教
    訓，惡性非輕，對民眾財產安全及社會治安造成相當危害；
    惟念其自查獲之初即坦承犯行，並配合帶同警方起獲所竊贓
    車，態度非差，又竊得之機車俱已發還被害人，有贓物認領
    保管單3 紙在卷可證（見警一卷第26頁、警二卷第29至30頁
    ），犯罪所生損害已稍減輕，其餘竊盜犯行皆不遂而未造成
    被害人實際損害，犯罪手法、過程亦堪稱平和，暨其身罹重
    病，無力工作謀生等一切情狀，爰分別量處如主文所示之刑
    ，並均諭知易科罰金之折算標準，且合併定其應執行之刑及
    依刑法第41條第8 項規定，諭知易科罰金之折算標準。至扣
    案之鑰匙1 支、機車鑰匙3 支、T 型扳手1 支均係被告所有
    分別用以供犯事實欄一、(二)(四)(五)之罪所用，業據被告自承在
    卷（見臺灣高雄地方法院檢察署100 年度偵字第4529號卷第
    24至25頁、臺灣高雄地方法院檢察署100 年度偵字第5299
    號卷第21頁），爰均依刑法第38條第1 項第2 款規定，宣告
    沒收。
四、至公訴意旨雖以被告有多次竊盜犯行，亦有竊盜前科，認被
    告具犯罪習慣，聲請依竊盜犯贓物犯保安處分條例第3 條第
    1 項第1 款之規定，宣告被告於刑之執行前令入勞動場所強
    制工作等語，惟按竊盜犯贓物犯保安處分條例係刑法第90條
    第1 項之特別規定，應優先適用。而該條例第2 條第4 項規
    定「應執行之刑未達1 年以上者，不適用本條例」，其所謂
    「應執行之刑」，並非定其應執行之刑，解釋上應從嚴指各
    罪之宣告刑而言，是各次竊盜犯罪之宣告刑如未符合達1 年
    以上之標準，自無從以其定執行刑之結果超過1 年，另再附
    加宣告強制工作處分。準此，被告本案各罪所處之刑，既俱
    未達有期徒刑1 年以上，依上開說明，即不得依前揭條例宣
    告強制工作，且本院衡酌被告另案已受強制工作之保安處分
    ，僅因保外醫治而停止執行如前述，認亦無另宣告強制工作
    之必要，故公訴人此部分之聲請尚有未合，併予敘明。
據上論斷，應依刑事訴訟法第273 條之1 第1 項、第284 條之1
、第299 條第1 項前段，刑法第320 條第1 項、第3 項、第321
條第2 項、第1 項第3 款、第47條第1 項、第25條第2 項、第62
條前段、第41條第1 項前段、第8 項、第51條第5 款、第38條第
1 項第2 款，刑法施行法第1 條之1 ，判決如主文。
本案經檢察官張媛舒到庭執行職務。
中    華    民    國  100     年    4     月    15    日
                  刑事第十三庭  法  官  陳筱雯
以上正本證明與原本無異。
如不服本判決應於收受送達後10日內向本院提出上訴書狀，並應
敘述具體理由；如未敘述上訴理由者，應於上訴期間屆滿後20日
內向本院補提理由書（均須按他造當事人之人數附繕本）「切勿
逕送上級法院」。
中    華    民    國   100    年    4     月    15    日
                                書記官  陳建琪
附錄本案論罪科刑法條：
刑法第320條
意圖為自己或第三人不法之所有，而竊取他人之動產者，為竊盜
罪，處5  年以下有期徒刑、拘役或 5 百元以下罰金。
意圖為自己或第三人不法之利益，而竊佔他人之不動產者，依前
項之規定處斷。
前二項之未遂犯罰之。
刑法第321條
犯竊盜罪而有下列情形之一者，處 6 月以上、5 年以下有期徒
刑，得併科新臺幣 10 萬元以下罰金：
一、侵入住宅或有人居住之建築物、船艦或隱匿其內而犯之者。
二、毀越門扇、牆垣或其他安全設備而犯之者。
三、攜帶兇器而犯之者。
四、結夥三人以上而犯之者。
五、乘火災、水災或其他災害之際而犯之者。
六、在車站、埠頭、航空站或其他供水、陸、空公眾運輸之舟、
    車、航空機內而犯之者。
前項之未遂犯罰之。
附表
┌─┬──────┬───────────────┐
│編│犯罪事實    │所犯罪名及宣告刑              │
│號│            │                              │
├─┼──────┼───────────────┤
│1 │犯罪事實一(一)│何文風犯竊盜罪，累犯，處有期徒│
│  │            │刑陸月，如易科罰金，以新臺幣壹│
│  │            │仟元折算壹日。                │
├─┼──────┼───────────────┤
│2 │犯罪事實一(二)│何文風犯竊盜罪，累犯，處有期徒│
│  │            │刑陸月，如易科罰金，以新臺幣壹│
│  │            │仟元折算壹日。扣案之鑰匙壹支沒│
│  │            │收。                          │
├─┼──────┼───────────────┤
│3 │犯罪事實一(三)│何文風犯竊盜未遂罪，累犯，處有│
│  │           │期徒刑肆月，如易科罰金，以新臺│
│  │            │幣壹仟元折算壹日。            │
├─┼──────┼───────────────┤
│4 │犯罪事實一(四)│何文風犯竊盜罪，累犯，處有期徒│
│  │            │刑陸月，如易科罰金，以新臺幣壹│
│  │            │仟元折算壹日。扣案之機車鑰匙參│
│  │            │支沒收。                      │
├─┼──────┼───────────────┤
│5 │犯罪事實一(五)│何文風犯攜帶兇器竊盜未遂罪，累│
│  │            │犯，處有期徒刑伍月，如易科罰金│
│  │            │，以新臺幣壹仟元折算壹日。扣案│
│  │            │之T 型扳手壹支沒收。          │
└─┴──────┴───────────────┘